Inventaris van het archief van de Eerste Kamer der Staten-Generaal, (1913) 1945-2000 (2005)
Nationaal Archief, Den Haag
- Stukken geordend naar hun formele kenmerken, 1.
  - Agenda's en notulen, 1.1
    - Handelingen van de verenigde vergaderingen van de beide kamers der Staten-Generaal en van de handelingen van de Eerste Kamer der Staten-Generaal, met bijlagen en klappers, 1945-2000; 254-383, 1773-1804; 130 banden en 32 pakken
      - 1977, buitengewone zitting, met aanhangsel, 350
      - 1977, met bijlagen, 351
      - 1977, met klapper, 352
      - 1977-1978, met aanhangsel, 353
      - 1977-1978, met bijlagen, 354
      - 1977-1978, met klapper, 355
      - 1978-1979, 19 sep. 1978 - 3 apr. 1979, 356
      - 1978-1979, 10 apr. 1979 - 17 sep. 1979 met aanhangsel, 357
      - 1978-1979, met bijlagen 11001-15158, 358
      - 1978-1979, met bijlagen 15300-15635, 359
      - 1978-1979, met klapper, 360
      - 1979-1980, 18 sep. 1979 - 7 mei 1980, 361
      - 1979-1980, 13 mei 1980 - 15 sep. 1980 met aanhangsel, 362
      - 1979-1980, met bijlagen 3770-15800 V, 363
      - 1979-1980, met bijlagen 15800 VI-16212, 364
      - 1980-1981, 16 sep. 1980 - 17 mrt. 1981, 365
      - 1980-1981, 24 mrt. 1981 - 9 juni 1981 en 1981, buitengewone zitting, 366
      - 1980-1981, met bijlagen 1-15290, 367
      - 1980-1981, met bijlagen 15935-16758, 368
      - 1981, buitengewone zitting, 369
      - 1981-1982, met aanhangsel en 1982, buitengewone zitting, 370
      - 1981-1982, met bijlagen, 371
      - 1982-1983, 21 sep. 1982 - 19 apr. 1983, 372
      - 1982-1983, 26 apr. 1983 - 13 sep. 1983 met aanhangsel, 373
      - 1982-1983, met bijlagen, 374
      - 1983-1984, 20 sep. 1983 - 17 apr. 1984, 375
      - 1983-1984, 24 apr. 1984 - 11 sep. 1984 met aanhangsel, 376
      - 1983-1984, met bijlagen 9585-17943, 377
      - 1983-1984, met bijlagen 17946-18518, 378
      - 1984-1985, 18 sep. 1984 - 26 mrt. 1985, 379
      - 1984-1985, 2 apr. 1985 - 10 sep. 1985 met aanhangsel, 380
      - 1984-1985, met bijlagen 11256-18179, 381
      - 1984-1985, met bijlagen 18197-18600 XI, 382
      - 1984-1985, met bijlagen 18600 XII-19142, 383
      - 1985-1986, 17 sep. 1985 - 25 feb. 1986, 1773
      - 1985-1986, 4 mrt. 1986 - 9 sep. 1986, 1774
      - 1986-1987, 16 sep. 1986 - 10 feb. 1987, 1775
      - 1986-1987, 17 feb. 1987 - 7 juli 1987, 1776
      - 1987-1988, 15 sep. 1987 - 15 mrt. 1988, 1777
      - 1987-1988, 22 mrt.1988 - 13 sep. 1988, 1778
      - 1988-1989, 20 sep. 1988 - 14 feb. 1989, 1779
      - 1988-1989, 21 feb. 1989 - 12 sep. 1989, 1780
      - 1989-1990, 26 sep. 1989 - 10 apr. 1990, 1781
      - 1989-1990, 24 apr. 1990 - 11 sep. 1990, 1782
      - 1990-1991, 18 sep. 1990 - 9 apr. 1991, 1783
      - 1990-1991, 16 apr. 1991 - 10 sep. 1991, 1784
      - 1991-1992, 17 sep. 1991 - 17 mrt. 1992, 1785
      - 1991-1992, 24 mrt. 1992 - 8 sep. 1992, 1786
      - 1992-1993, 15 sep. 1992 - 9 mrt. 1993, 1787
      - 1992-1993, 16 mrt. 1993 - 14 sep. 1993, 1788
      - 1993-1994, 21 sep. 1993 - 8 feb. 1994, 1789
      - 1993-1994, 22 feb. 1994 - 13 sep. 1994, 1790
      - 1994-1995, 20 sep. 1994 - 21 feb. 1995, 1791
      - 1994-1995, 28 feb. 1995 - 5 sep. 1995, 1792
      - 1995-1996, 19 sep. 1995 - 6 feb. 1996, 1793
      - 1995-1996, 13 feb. 1996 - 10 sep. 1996, 1794
      - 1996-1997, 17 sep. 1996 - 18. feb.1997, 1795
      - 1996-1997, 25 feb. 1997 - 9 sep. 1997, 1796
      - 1997-1998, 16 sep. 1997- 20 jan. 1998, 1797
      - 1997-1998, 27 jan. 1998 - 31 mrt. 1998, 1798
      - 1997-1998, 7 apr. 1998 - 8 sep. 1998, 1799
      - 1998-1999, 15 sep. 1998 - 9 feb. 1999, 1800
      - 1998-1999, 23 feb. 1999 - 14 sep. 1999, 1801
      - 1999-2000, 21 sep. 1999 - 25 jan. 2000, 1802
      - 1999-2000, 1 feb. 2000 - 9 mei 2000, 1803
      - 1999-2000, 16 mei 2000 - 12 sep. 2000, 1804
    - Register van vergaderingen met gesloten deuren (comité-generaal) vanaf 1849, houdende aantekeningen omtrent behandelde zaken en de daarop genomen besluiten., 1920-1973; 1524; 1 deel
      Zie voor de bijbehorende stukken inv.nrs. 1525-1528 en 2.02.13 inv.nrs. 195-197 en 755-756.
    - Notulen van vergaderingen met gesloten deuren (comité-generaal) van de Eerste Kamer der Staten-Generaal, met uitgewerkte stenografische verslagen van enige vergaderingen., 1945-1973; 1525-1528; 4 pakken
      - 1945-1946, 1525
      - 1947-1950, 1526
      - 1951-1957 mei, 1527
      - 1957 okt. - 1973, 1528
    - Agenda's en notulen van vergaderingen van het College van Senioren, met bijlagen, 1950-1997; 384-391, 1544-1552, 1805-1824; 46 pakken en 1 omslag
      Het College van Senioren is per 1 december 1967 erkend in het Reglement van Orde. Voor die tijd kwamen de senioren (voorzitters der fracties) incidenteel bij elkaar onder voorzitterschap van de voorzitter van de Eerste Kamer.
      - 1950 - 1971-1972, 384
      - 1972 - 1973-1974, 385
      - 1974-1975, 386
      - 1975-1976, 387
      - 1976-1977, 1977, 388
      - 1977-1978, 389
      - 1978-1979, 390
      - 1979-1980, 391
      - 1980 sep. - 1981 feb., 1544
      - 1981 mrt. - juni, 1545
      - 1981 aug. - 1982 mei, 1546
      - 1982 juni - 1983 jan., 1547
      - 1983 feb. - aug., 1548
      - 1983 sep. - 1984 mrt., 1549
      - 1984 apr. - okt., 1550
      - 1984 nov. - 1985 mrt., 1551
      - 1985 apr. - dec., 1552
      - 1986 jan - juni, 1805
      - 1986 juli - 1987 feb., 1806
      - 1987 mrt - okt., 1807
      - 1987 nov. - 1988 mrt., 1808
      - 1988 apr. - sep., 1809
      - 1988 okt. - 1989 feb., 1810
      - 1989 mrt. - aug., 1811
      - 1989 sep. - 1990 mrt., 1812
      - 1990 apr. - sep., 1813
      - 1990 okt. - 1991 feb., 1814
      - 1991 mrt. - aug., 1815
      - 1991 sep. - dec., 1816
      - 1992 jan. - mrt., 1817
      - 1992 apr. - nov., 1818
      - 1992 dec. - 1993 sep., 1819
      - 1993 okt. - 1994 apr., 1820
      - 1994 mei - sep., 1821; omslag
      - 1994 okt. - 1995 juni, 1822
      - 1995 sep. - 1996 juni, 1823
      - 1996 sep. - 1997 sep., 1824
    - Notulen en vergaderstukken van de Huishoudelijke Commissie., 1945-1991; 1529-1543, 4037-4041; 20 pakken
      Tot eind 1967 was de commissie genaamd: Commissie voor de Huishoudelijke Aangelegenheden.
      - 1945-1967, 1529
      - 1968 feb. - 1969 juni, 1530
      - 1969 nov. - 1971 apr., 1531
      - 1971 mei - 1972 mei 02, 1532
      - 1972 mei 23 - 1973 feb. 20, 1533
      - 1973 feb. 27 - 1974 jan., 1534
      - 1974 feb. - 1975 sep., 1535
      - 1975 sep. 17 - 1976 mei, 1536
      - 1976 juni - 1978 apr., 1537
      - 1978 mei - nov., 1538
      - 1979, 1539
      - 1980 feb. - 1982 mrt., 1540
      - 1982 apr. - 1983 apr., 1541
      - 1983 mei - 1984 mei 21, 1542
      - 1984 mei 29 - 1985 dec., 1543
      - 1986-1987 juli, 4037
      - 1987 aug. - 1988 sep., 4038
      - 1988 okt. - 1989 okt., 4039
      - 1989 nov. - 1990 juli, 4040
      - 1990 sep. - 1991 aug., 4041
    - Lijst van stukken en onderwerpen uit de vergaderingen van de Huishoudelijke Commissie., 1945-1989; 4036; 1 omslag
  - Circulaires, 1.2
    - Modelbrieven., 1950-1957; 1553-1554; 2 delen
      - Nr. 240a - 432, 1950-1954, 1553
      - Nr. 433 - 641, 1954-1957, 1554
    - Circulaires bestemd voor de leden van de Eerste Kamer der Staten-Generaal, 1957-1998; 392-430, 1827-1860; 73 pakken
      Slechts over de periode 1975-1989 is een nadere toegang beschikbaar (inv.nrs. 1555 en 1825-1826).
      - 642-2058, 8 nov. 1957 - 31 dec. 1963, 392
      - 2059-2472, 9 jan. 1964 - 31 dec. 1964, 393
      - 2475-2698, 6 jan. 1965 - 30 juni 1965, 394
      - 2699-2972, 1 juli 1965 - 30 dec. 1965, 395
      - 2974-3409, 10 jan. 1966 - 29 dec. 1966, 396
      - 3410-3800, 2 jan. 1967 - 9 okt. 1967, 397
      - 3801-4189, 10 okt. 1967 - 17 juni 1968, 398
      - 4190-4503, 18 juni 1968 - 31 dec. 1968, 399
      - 4504-4877, 2 jan. 1969 - 30 sep. 1969, 400
      - 4878-5351, 1 okt. 1969 - 30 juni 1970, 401
      - 5352-5706, 1 juli 1970 - 26 feb. 1971, 402
      - 5707-6095, 2 mrt. 1971 - 31 dec. 1971, 403
      - 6096-6557, 3 jan. 1972 - 30 juni 1972, 404
      - 6558-6876, 3 juli 1972 - 28 dec. 1972, 405
      - 6877-7279, 2 jan. 1973 - 13 aug. 1973, 406
      - 7280-7633, 16 aug. 1973 - 15 feb. 1974, 407
      - 7634-8114, 18 feb. 1974 - 24 dec. 1974, 408
      - 8115-8450, 2 jan. 1975 - 30 juni 1975, 409
      - 8451-8782, 1 juli 1975 - 19 feb. 1976, 410
      - 8783-9123, 20 feb. 1976 - 9 nov. 1976, 411
      - 9124-9286, 11 nov. 1976 - 21 feb. 1977, 412
      - 9287-9578, 22 feb. 1977 - 25 okt. 1977, 413
      - 9579-9895, 27 okt. 1977 - 31 mei 1978, 414
      - 9896-10186, 1 juni 1978 - 29 dec. 1978, 415
      - 10187-10480, 2 jan. 1979 - 19 juni 1979, 416
      - 10481-10719, 20 juni 1979 - 28 dec. 1979, 417
      - 10720-11027, 3 jan 1980 - 31 juli 1980, 418
      - 11028-12169, 5 aug. 1980 - 30 jan. 1981, 419
      - 12170-13315, 2 feb. 1981 - 30 juni 1981, 420
      - 13316-13580, 1 juli 1981 - 26 feb. 1982, 421
      - 13581-13903, 2 mrt. 1982 - 30 sep. 1982, 422
      - 13904-14199, 1 okt. 1982 - 24 mrt. 1983, 423
      - 14200-14498, 25 mrt. 1983 - 26 sep. 1983, 424
      - 14499-14805, 27 sep. 1983 - 29 feb. 1984, 425
      - 14806-15096, 1 mrt. 1984 - 24 juli 1984, 426
      - 15097-15398, 2 aug. 1984 - 28 dec. 1984, 427
      - 15399-15648, 3 jan. 1985 - 29 apr. 1985, 428
      - 15649-15997, 1 mei 1985 - 18 okt. 1985, 429
      - 15998-16290, 21 okt. 1985 - 12 feb. 1986, 430
      - 16291-16459, 12 feb 1986 - 24 mrt. 1986, 1827
      - 16462-16636, 25 mrt. 1986 - 28 mei 1986, 1828
      - 16637-17069, 29 mei 1986 - 29 aug. 1986, 1829
      - 17070-17226, 1 sep. 1986 - 28 okt. 1986, 1830
      - 17227-17400, 29 okt. 1986 - 30 dec. 1986, 1831
      - 17401-17510, 5 jan. 1987 - 13 feb. 1987, 1832
      - 17511-17655, 17 feb. 1987 - 31 mrt. 1987, 1833
      - 17656-17808, 1 apr. 1987 - 22 mei 1987, 1834
      - 17809-17970, 25 mei 1987 - 3 sep. 1987, 1835
      - 17972-18074, 7 sep. 1987 - 23 okt. 1987, 1836
      - 18076-18210, 26 okt. 1987 - 4 dec. 1987, 1837
      - 18212-18283, 7 dec. 1987 - 31 dec. 1987, 1838
      - 18284-18466, 4 jan. 1988 - 9 mrt. 1988, 1839
      - 18467-18690, 11 mrt. 1988 - 20 mei 1988, 1840
      - 18692-18820, 24 mei 1988 - 28 juni 1988, 1841
      - 18821-18955, 29 juni 1988 - 22 sep. 1988, 1842
      - 18956-19117, 23 sep. 1988 - 10 nov. 1988, 1843
      - 19120-19308, 11 nov. 1988 - 30 dec. 1988, 1844
      - 19309-19505, 3 jan. 1989 - 2 mrt. 1989, 1845
      - 19509-19695, 3 mrt. 1989 - 26 apr. 1989, 1846
      - 19696-19893, 27 apr. 1989 - 23 juni 1989, 1847
      - 19894-20046, 26 juni 1989 - 9 okt. 1989, 1848
      - 20047-20150, 10 okt. 1989 - 23 nov. 1989, 1849
      - 20195-20369, 7 dec. 1989 - 12 feb. 1990, 1850
      - 20370-20511, 13 feb. 1990 - 21 mrt. 1990, 1851
      - 20514-20638, 22 mrt. 1990 - 27 apr. 1990, 1852
      - 20639-20852, 1 mei 1990 - 19 juni 1990, 1853
      - 20854-21004, 20 juni 1990 - 31 aug. 1990, 1854
      - 21005-21129, 3 sep. 1990 - 15 okt. 1990, 1855
      - 21130-21749, 16 okt. 1990 - 8 mei 1991, 1856
      - 21751-22053, 10 mei 1991 - 13 sep. 1991, 1857
      - 22054-23362, 16 sep. 1991 - 22 feb. 1993, 1858
      - 23364-25843, 23 feb. 1993 - 23 juni 1995, 1859
      - 25876-28787, 3 juli 1995 - 10 sep. 1998, 1860
    - Klapper op de circulaires voor de leden van de Eerste Kamer der Staten-Generaal., 1975-1986; 1555, 1825; 1 omslag en 1 kaartsysteem
      Deze klapper is een nadere toegang op de inv.nrs. 409-430 en 1827-1831.
      - 1975-1981, 1555
      - 1981-1986, 1825; kaartsysteem
    - Index op de circulaires van de Eerste Kamer der Staten-Generaal., 1987-1989; 1826; 1 kaartsysteem
      Deze klapper is een nadere toegang op de inv.nrs. 1832-1849. Geordend op onderwerp/hoofdstuk.
    - Circulaires van de vaste commissies, geordend op zittingsjaar., 1991-1998; 1861-1884; 24 pakken
      Binnen de zittingsjaren niet nader te ordenen.
      - 1991-1992, Deel 1, 1861
      - 1991-1992, Deel 2, 1862
      - 1992-1993, Deel 1, 1863
      - 1992-1993, Deel 2, 1864
      - 1992-1993, Deel 3, 1865
      - 1992-1993, Deel 4, 1866
      - 1993-1994, Deel 1, 1867
      - 1993-1994, Deel 2, 1868
      - 1993-1994, Deel 3, 1869
      - 1993-1994, Deel 4, 1870
      - 1994-1995, Deel 1, 1871
      - 1994-1995, Deel 2, 1872
      - 1994-1995, Deel 3, 1873
      - 1995-1996, Deel 1, 1874
      - 1995-1996, Deel 2, 1875
      - 1995-1996, Deel 3, 1876
      - 1995-1996, Deel 4, 1877
      - 1996-1997, Deel 1, 1878
      - 1996-1997, Deel 2, 1879
      - 1996-1997, Deel 3, 1880
      - 1997-1998, Deel 1, 1881
      - 1997-1998, Deel 2, 1882
      - 1997-1998, Deel 3, 1883
      - 1997-1998, Deel 4, 1884
  - Geloofsbrieven, 1.3
    - Ingekomen geloofsbrieven van verkozen leden van de Eerste Kamer, met bijbehorende verklaringen, 1913-1981; 431-438; 8 pakken
      Geordend op eerste zittingsjaar. De geloofsbrieven van de leden die in 1945 in de kamer zijn teruggekeerd bevinden zich tevens in deze serie.
      - 8-111, 1913-1937, 431
      - 115-159, 1938-juli 1946, 432
      - 160-198, okt. 1946-1952, 433
      - 199-243, 1953-1958, 434
      - 244-302, 1959-1966, 435
      - 303-369, 1967-1973, 436
      - 370-418, 1974-1977, 437
      - 419-450, 1978-1981, 438
  - Ingekomen bescheiden en overgelegde stukken, 1.4
    - Registers van ingezonden en overgelegde stukken, 1944-1986; 439-447, 1579; 11 pakken en 15 delen
      In deze registers is het merendeel der ingekomen en uitgaande brieven ingeschreven. Het inschrijvingsnummer wordt griffienummer genoemd. In het archief liggen de meeste stukken op dit griffienummer geordend, binnen een beperkt aantal rubrieken. De rubriekskenmerken staan in de betreffende kolom vermeld. In deze archiefinventaris is het rubriekskenmerk zoveel mogelijk in de beschrijvingen opgenomen.
      - 4554-14750, 1944 - 8 mei 1956, 439; pak
      - 7328-26633, 1949-1966, 440; pak
        Getypte versie.
      - 14751-23916, 9 mei 1956 - 21 sep. 1964, 441; pak
      - 23917-31683, 24 sep. 1964 - 22 apr. 1969, 442; pak
      - 28800-29723, 19 sep. 1967 - 23 mrt. 1968., 1579
      - 31684-39308, 5 mei 1969 - 19 mrt. 1973, 443; pak
      - 39309-54955, 19 mrt. 1973 - 25 feb. 1976, 444; pak
      - 54956-60781, 26 feb. 1976 - 20 juli 1978, 445; pak
      - 60782-66951, 17 juli 1978 - 14 okt. 1980, 446; pak
      - 66952-70214, 14 okt. 1980 - 14 sep. 1981, 447; pak
      - 70215-71115, 2 sep. 1981 - 4 jan. 1982, 1885
      - 71116-71999, 8 jan. 1982 - 29 apr. 1982, 1886
      - 72000-72899, 28 apr. 1982 - 31 aug. 1982, 1887
      - 72900-73799, 1 sep. 1982 - 19 dec. 1982, 1888
      - 73800-74699, 22 dec. 1982 - 8 apr. 1983, 1889
      - 74700-75810, 8 apr. 1983 - 26 aug. 1983, 1890
      - 75811-76908, 29 aug. 1983 - 30 dec. 1983, 1891
      - 76909-79079, 2 jan. 1984 - 16 mei 1984, 1892
      - 79080-80354, 17 mei 1984 - 28 sep. 1984, 1893
      - 80355-81614, 5 okt. 1984 - 21 feb. 1985, 1894
      - 81615-82849, 28 jan. 1985 - 26 juni 1985, 1895
      - 82850-84759, 27 juni 1985 - 1 nov. 1985, 1896
      - 84760-85800, 1 nov. 1985 - 18 feb. 1986, 1897
      - 85801-86849, 19 feb. 1986 - 27 mei 1986, 1898
      - 86850-88000, 30 mei 1986 - 2 okt. 1986, 1899; pak
      - 88001-89114, 3 okt. 1986 - 22 dec. 1986, 1900; pak
    - Registers van ingezonden overeenkomsten en verdragen met buitenlandse mogendheden., 1975-1985; 1580; 1 omslag
    - Digitaal register van ingezonden en overgelegde stukken., 1987-2009 jan.; 1901; 1 DVD
      Zie voor de bijbehorende stukken de inv.nrs. 1949-3652.
    - Ingezonden en overgelegde stukken, 1945-2004; 448-1215, 1902-3652; 2488 pakken en 1 omslag
      - 1945-1946, 4807-4899, 448
      - 1945-1946, 4906-5215, 449
      - 1946-1947, 5303-6239, 450
      - 1946-1947, Wekelijkse kronieken van de Regerings Voorlichtingsdienst, 451
        Niet ingeschreven.
      - 1947-1948, 6397-6608, 452
      - 1947-1948, 6636-6676, 453
      - 1947-1948, 6679-6794, 454
      - 1947-1948, 6803-6999, 455
      - 1947-1948, 7020-7257, 456
      - 1947-1948, 7259-7326, 457
      - 1948-1949, 7328-7448, 458
      - 1948-1949, 7453-7527, 459
      - 1948-1949, 7536-7550, 460
      - 1948-1949, 7561, 461
      - 1948-1949, 7562-7777, 462
      - 1948-1949, 7779-7899, 463
      - 1948-1949, 7901-8089, 464
      - 1948-1949, 8101-8137, 465
      - 1949-1950, 8143-8214, 466
      - 1949-1950, 8217-8431, 467
      - 1949-1950, 8436-8703, 468
      - 1949-1950, 8704-8993, 469
      - 1949-1950, 9018-9032, 470
      - 1949-1950, bijlagen bij de memories van antwoord, 471
        Met toegang.
      - 1950-1951, 9092-9776, 472
      - 1950-1951, 9833-10072, 473
      - 1951-1952, 10118-10500, 474
      - 1951-1952, 10502-10635, 475
      - 1951-1952, 10645-10917, 476
      - 1951-1952, 10933-11113, 477
      - 1951-1952, niet genummerde stukken, 478
      - 1952-1953, 11127-11717, 479
      - 1952-1953, 11762-12203, 480
      - 1952-1956, bijlagen bij de memories van antwoord, 481
      - 1953-1954, 12261-12754, 482
      - 1953-1954, 12758-13130, 483
      - 1954-1955, 13202-13279, 484
      - 1954-1955, 13288-13585, 485
      - 1954-1955, 13587-13761, 486
      - 1954-1955, 13764-13884, 487
      - 1954-1955, 13888-14102, 488
      - 1955-1956, 14182-14430, 489
      - 1955-1956, 14441-14532, 490
      - 1955-1956, 14552-14790, 491
      - 1955-1956, 14811-14963, 492
      - 1956, 14964-15103, 493
      - 1956-1957, 15105-15116, 494
      - 1956-1957, 15120, 495
      - 1956-1957, 15152-15314d, 496
      - 1956-1957, 15314e-15426, 497
      - 1956-1957, 15465-15691, 498
      - 1956-1957, 15698-15763, 499
      - 1956-1957, 15790-15895, 500
      - 1956-1957, 15899-16009, 501
      - 1956-1957, stukken behorende bij wetsontwerpen en schriftelijke vragen, 502
        Niet onder nummer ingeschreven.
      - 1957-1958, 16024-16080b, 503
      - 1957-1958, 16080c-16398, 504
      - 1957-1958, 16404-16529, 505
      - 1957-1958, 16574-16723, 506
      - 1957-1958, 16768-16874, 507
      - 1957-1958, 16895-16994, 508
      - 1958-1959, 17005-17106h, 509
      - 1958-1959, 17106i-17125, 510
      - 1958-1959, 17167-17434, 511
      - 1958-1959, 17443-17472, 512
      - 1958-1959, 17497-17677, 513
      - 1958-1959, 17822-17885n, 514
      - 1958-1959, 17885p-18031, 515
      - 1958-1959, 18040-18171, 516
      - 1959-1960, 18176, 517
      - 1959-1960, 18179-18240, 518
      - 1959-1960, 18269-18493, 519
      - 1959-1960, 18514-18584, 520
      - 1959-1960, 18604-18849, 521
      - 1960-1961, 18864-18913, 522
      - 1960-1961, 18944-19191, 523
      - 1960-1961, 19199-19284, 524
      - 1960-1961, 19341-19498, 525
      - 1960-1961, 19523, 526
      - 1960-1961, 19547-19759, 527
      - 1960-1961, 19808-19852, 528
      - 1961-1962, 19933-20045, 529
      - 1961-1962, 20093, 530
      - 1961-1962, 20125-20266, 531
      - 1961-1962, 20273-20534, 532
      - 1961-1962, 20554, 533
      - 1961-1962, 20562-20907, 534
      - 1962-1963, 20963-21101, 535
      - 1962-1963, 21117, 536
      - 1962-1963, 21217-21399, 537
      - 1962-1963, 21418-21740, 538
      - 1962-1963, 21753, 539
        Nummer 21753 in inventarisnrs. 539-541 zijn jaarverslagen van gesubsidieerde instellingen die niet nader zijn onder te verdelen.
      - 1962-1963, 21753, 540
      - 1962-1963, 21753-21890, 541
      - 1963-1964, 22142, 542
        Nummer 22142 in inventarisnrs. 542-544 zijn jaarverslagen van gesubsidieerde instellingen die niet nader zijn onder te verdelen
      - 1963-1964, 22142, 543
      - 1963-1964, 22142, 544
      - 1963-1964, 23278-23493, 545
        Nummer 23493 in inventarisnrs. 545-547 zijn jaarverslagen van gesubsidieerde instellingen die niet nader zijn onder te verdelen
      - 1963-1964, 23493, 546
      - 1963-1964, 23493, 547
      - 1963-1964, 23502-23689, 548
        Nummer 23689 in inventarisnrs. 548-549 zijn jaarverslagen van gesubsidieerde instellingen die niet nader zijn onder te verdelen.
      - 1963-1964, 23689, 549
      - 1963-1964, 23734, 550
      - 1963-1964, 23744, 551
        Nummer 23744 in inventarisnrs. 551-552 zijn jaarverslagen van gesubsidieerde instellingen die niet nader zijn onder te verdelen.
      - 1963-1964, 23744-23774, 552
      - 1964-1965, 23852, 12 mrt. 1963 - 7 aug. 1963, 553
      - 1964-1965, 23852, 9 aug. 1963 - 16 sep. 1963, 554
      - 1964-1965, 23852, 17 sep. 1963 - 24 sep. 1963, 555
      - 1964-1965, 23852, 10 okt. 1963 - 17 feb. 1964, 556
      - 1964-1965, 23908-23911, 557
      - 1964-1965, 23920-23975, 558
        Nummer 23975 in inventarisnrs. 558-559 zijn jaarverslagen van gesubsidieerde instellingen die niet nader zijn onder te verdelen.
      - 1964-1965, 23975-24275, 559
      - 1964-1965, 24303-24439, 560
        Nummer 24439 in inventarisnrs. 560-561 zijn jaarverslagen van gesubsidieerde instellingen die niet nader zijn onder te verdelen.
      - 1964-1965, 24439-24508, 561
      - 1964-1965, 24567-24604, 562
      - 1964-1965, 24607-25018, 563
      - 1964-1965, 25084-25164, 564
      - 1964-1965, 25173-25278, 565
      - 1964-1965, 25287-25399, 566
      - 1964-1965, 25408, 1 dec. 1964 - 22 dec. 1964, 567
      - 1964-1965, 25408, 23 dec. 1964 - 23 feb. 1965, 568
      - 1964-1965, 25433-25473, 569
        Nummer 25473 in inventarisnrs. 569-570 zijn jaarverslagen van gesubsidieerde instellingen die niet nader zijn onder te verdelen.
      - 1964-1965, 25473, 570
      - 1965-1966, 25492-25552, 571
      - 1965-1966, 25555-25632, 572
      - 1965-1966, 25642-25774, 573
      - 1965-1966, 25779-26041, 574
      - 1965-1966, 26045-26145, 575
        Nummer 26145 in inventarisnrs. 575-578 zijn jaarverslagen van gesubsidieerde instellingen die niet nader zijn onder te verdelen.
      - 1965-1966, 26145, 576
      - 1965-1966, 26145, 577
      - 1965-1966, 26145-26221, 578
      - 1966-1967, 26241-26424, 579
      - 1966-1967, 26425-26600, 580
      - 1966-1967, 26606-26751, 581
      - 1966-1967, 26762-26865, 582
      - 1966-1967, 26996-27115, 583
      - 1966-1967, 27134-27231, 584
      - 1966-1967, 27235-27518, 585
      - 1966-1967, 27520-27616, 586
      - 1966-1967, 27626-27687, 587
      - 1966-1967, 27692-27803, 588
      - 1966-1967, 27808-27893, 589
      - 1966-1967, 27916, 590
        Nummer 27916 in inventarisnrs. 590-591 zijn jaarverslagen van gesubsidieerde instellingen die niet nader zijn onder te verdelen.
      - 1966-1967, 27916, 591
      - 1966-1967, 27920-28138, 592
      - 1966-1967, 28169-28450, 593
      - 1966-1967, 28472-28532, 594
        Nummer 28532 in inventarisnrs. 594-597 zijn jaarverslagen van gesubsidieerde instellingen die niet nader zijn onder te verdelen.
      - 1966-1967, 28532, 595
      - 1966-1967, 28532, 596
      - 1966-1967, 28532, 597
      - 1966-1967, 28547-28647, 598
      - 1966-1967, 28651-28775, 599
      - 1967-1968, 28778-28815, 600
      - 1967-1968, 28820-28898, 601
      - 1967-1968, 28905-28934, 602
      - 1967-1968, 28936-28988, 603
      - 1967-1968, 28996-29068, 604
      - 1967-1968, 29077-29095, 605
      - 1967-1968, 29099-29265, 606
      - 1967-1968, 29266-29346, 607
      - 1967-1968, 29347-29387, 608
      - 1967-1968, 29390-29446, 609
      - 1967-1968, 29448-29501, 610
      - 1967-1968, 29510-29597, 611
      - 1967-1968, 29602-29671, 612
        Nummer 29671 in inventarisnrs. 612-618 zijn jaarverslagen van gesubsidieerde instellingen die niet nader zijn onder te verdelen.
      - 1967-1968, 29671, 613
      - 1967-1968, 29671, 614
      - 1967-1968, 29671, 615
      - 1967-1968, 29671, 616
      - 1967-1968, 29671, 617
      - 1967-1968, 29671, 618
      - 1967-1968, 29674-29806, 619
      - 1967-1968, 29807, 21 sep. 1967 - 5 okt. 1967, 620
      - 1967-1968, 29807, 1 nov. 1967 - 27 nov. 1967, 621
      - 1967-1968, 29807, 4 dec. 1967 - 28 mrt. 1968, 622
      - 1967-1968, 29809-29885, 623
      - 1967-1968, 29886-29976, 624
      - 1967-1968, 29977-30104, 625
      - 1967-1968, 30105-30123, 626
      - 1967-1968, 30127-30247, 627
      - 1967-1968, 30259-30295, 628